臺灣南投地方法院民事簡易判決
111年度投簡字第404號
原      告  台灣電力股份有限公司南投區營業處

法定代理人  張文在  
訴訟代理人  陳溶己  
            陳政宏  
            施錦桐  
            胡宗智律師
被      告  石娠瑀  


            劉嬡蓁  


上列當事人間請求給付電費事件，本院於民國111年11月3日言詞
辯論終結，判決如下：
    主      文
被告石娠瑀應給付原告新臺幣5萬902元，及自民國111年6月1日
起至清償日止，按週年利率百分之5計算之利息。
被告劉嬡蓁應給付原告新臺幣5萬902元，及自民國111年6月13日
起至清償日止，按週年利率百分之5計算之利息。
本判決第1、2項給付，如任一被告為給付，其他被告於給付之範
圍內，免除給付責任。
原告其餘之訴駁回。
訴訟費用由被告連帶負擔百分之35，餘由原告負擔。 
本判決原告勝訴部分得假執行。
    事實及理由
壹、程序事項：
    不變更訴訟標的，而補充或更正事實上或法律上之陳述者，
    非為訴之變更或追加（民事訴訟法第256條）。本件原告起
    訴時原聲明：如附表一「起訴時訴之聲明」欄所示。嗣變更
    聲明為：如附表一「最後訴之聲明」欄所示。核屬更正法律
    上之陳述，並非訴之變更及追加，應予准許。
貳、實體事項：
一、原告主張：
　　㈠被告石娠瑀於民國109年3月2日向原告申請用電地址「集集
      鎮文心街336號2樓」（下稱系爭用電地址），電號00-00-
      0000-00-0之用電軍眷優待付費併辦理過戶完成，為申請
      系爭用電地址之供電契約當事人（109年3月2日前系爭用
      電地址之用電戶為訴外人即被告石娠瑀之父、被告劉嬡蓁
      之配偶石萬森）；被告劉嬡蓁為被告石娠瑀之母親，為系
      爭用電地址之實際用電人。
　　㈡原告於111年1月11日派員會同被告劉嬡蓁在其位於南投縣○
      ○鎮○○街000號住處進行用電檢查，當場發現系爭用電地址
      電表（下稱系爭電表）之電表箱封印鎖及電表封印環封印
      鎖均有撬痕及人為加工重製痕跡，拆下系爭電表後亦發現
      同字鉛封有人為破壞加工痕跡，而電表計量傳動齒輪組被
      加工破壞，致計量器失準，且原告人員現場填製用電實地
      調查書詳載上情，由被告劉嬡蓁簽名確認。被告劉嬡蓁既
      為上址之實際用電人，因前揭計量器失準情形而獲有電費
      短繳之利益，且於用電實地調查書上簽名，是被告依電業
      法第56條第2項訂定之違規用電處理規則（下稱系爭規則
      ）第3條第3款已構成違規用電行為。
  　㈢本件用電設備容量合計為13kVA，系爭用電地址之場所性質
      係屬住宅，依台灣電力公司營業規章施行細則（下稱系爭
      施行細則）第5章第73條第1項第1款第2目，每日用電時數
      以8小時計算，並追償自110年1月12日起至111年1月11日
      止之電費損失，合計推算用電度數37960度，扣除追償期
      間已繳費度數3944度，追償用電度數34016度，而系爭電
      表用電種類為表燈非時間電價非營業用，年平均單價為每
      度新臺幣（下同）2.64元，另依處理規則第6條第2項、台
      灣電力公司電價表第6章第5款，追償電費按臨時電價計算
      ，臨時用電電價按相關用電電價1.6倍計收，則合計追償
      電費為14萬3,684元（計算式：2.64×1.6×34016＝143,684
      ）。又被告石娠瑀為申請系爭用電地址之供電契約當事人
      ，與被告劉嬡蓁間屬不真正連帶債務關係，爰依供電契約
      法律關係、民法第179條規定提起本件訴訟等語。並聲明
      ：如附表一「最後訴之聲明」欄所示。
二、被告則以：被告從未破壞系爭電表，並無違規用電行為。被
    告劉嬡蓁雖然有在用電實地調查書上簽名，但被告劉嬡蓁不
    是水電專業人員，是因為原告當時有讓被告劉嬡蓁看系爭電
    表與原告帶來的電錶，原告說有某些地方不一樣，被告劉嬡
    蓁看了，確實有不一樣的地方，所以就簽名了，惟該簽名不
    代表被告劉嬡蓁承認有違規用電行為等語，資為抗辯，並聲
    明：原告之訴駁回。
三、兩造不爭執之事項（本院卷第398-399頁，並依判決格式增
    刪修改文句）：
　　㈠被告石娠瑀於109年3月2日向原告申請系爭用電地址，電號
      00-00-0000-00-0之用電軍眷優待付費併辦理過戶完成，
      為申請系爭用電地址之供電契約當事人；被告劉嬡蓁為被
      告石娠瑀之母親，為系爭用電地址之實際用電人。
　　㈡原告於111年1月11日進行用電檢查，當場發現系爭電表之
      電表箱封印鎖及電表封印環封印鎖均有撬痕及人為加工重
      製痕跡，拆下系爭電表後亦發現同字鉛封有人為破壞加工
      痕跡，而電表計量傳動齒輪組被加工破壞，致電表計量器
      失準。原告人員現場填製「用電實地調查書」詳載上情，
      由被告劉嬡蓁簽名確認。
　　㈢原告曾以石萬森、被告石娠瑀涉犯詐欺得利、竊盜等罪嫌
      為由，對其等提出刑事告訴，經臺灣南投地方檢察署（下
      稱南投地檢署）檢察官認犯罪嫌疑不足，以111年度偵字
      第1268號（下稱系爭刑事案件）為不起訴處分。原告現已
      提起再議。
　　㈣被告歷年用電地址計費度數參附表二系爭用電地址用電歷
      史紀錄。
　　㈤原告催繳通知單均寄送南投縣○○鎮○○里○○街000號。
四、本院得心證之理由
　　㈠電業法第56條應屬特殊侵權行為之規定，並以系爭規則第6
      條減輕電業對於損害額之舉證責任，惟電業仍應舉證說明
      求償對象係違規用電之行為人，具有系爭規則第3條之違
      規用電行為：
　　　再生能源發電業及售電業對於違規用電情事，得依其所裝
      置之用電設備、用電種類及其瓦特數或馬力數，按電業之
      供電時間及電價計算損害，向違規用電者請求賠償；其最
      高賠償額，以一年之電費為限。前項違規用電之查報、認
      定、賠償基準及其處理等事項之規則，由電業管制機關定
      之（電業法第56條第1、2項）。經濟部依前述第56條第2
      項之授權，訂定系爭規則（原名為處理竊電規則）。系爭
      規則第3條規定：「本規則所稱之違規用電，指有下列行
      為之一者：一、在線路上私接電線。二、繞越電度表或其
      他計電器，損壞或改動表外之線路。三、損壞或改變電度
      表、無效電力計、其他計電器之構造，或以其他方法使其
      失效不準。四、在電價較低之線路上，私接電價較高之電
      器。五、包燈用戶在原定電燈盞數及瓦特數以外，私自增
      加盞數或瓦特數。六、依約定設備容量計費之電力用戶在
      原申請馬力數、瓩數或仟伏安數以外，私自增加馬力數、
      瓩數或仟伏安數。」第6條規定：「再生能源發電業及售
      電業對於用戶或非用戶因違規用電所致短收電費之追償，
      依下列之規定追償之：一、按所裝置之違規用電設備、用
      電種類及其瓦特數或馬力數按再生能源發電業及售電業之
      供電時間之電價計算三個月以上一年以下之電費。但經再
      生能源發電業及售電業供電未滿三個月者，應自開始供電
      之日起算。……三、查獲繞越電度表、損壞、改變電度表或
      計電器之構造或以其他方法使之失效不準者，應照第一款
      計算電度，扣除已繳費之電度後，計收違規用電電費。……
      再生能源發電業及售電業訂有臨時電價者，前項各款追償
      電費概按臨時電價計算之。」參酌電業法係於106年1月26
      日修正，修正前電業法第106條第1項明定列舉五款構成竊
      電刑事犯罪之行為態樣（可處五年以下有期徒刑、拘役或
      500元以下罰金），關於竊電電費追償則規範於修正前電
      業法第73條：「電業對於用戶或非用戶竊電電費之追償，
      得依其所裝置之用電設備，分別性質及其瓦特數或馬力數
      ，按電業之供電時間及電價，計算三個月以上一年以下之
      電費。處理竊電規則，由中央主管機關定之。」而修正前
      第106條第2項尚規定「電力用戶在原申請馬力數、瓩數或
      仟伏安數以外，未申請而增加馬力數、瓩數或仟伏安數者
      ，準用第73條規定求償電費」，就不屬「竊電罪」之前述
      行為明定準用第73條規定求償電費。是以，在電業法於10
      6年1月26日修正之前，第106條第1項所列5款竊電犯罪行
      為及第2項非犯罪行為均係依第73條規定追償電費。電業
      法嗣於106年1月26日修正為現行條文，修正後第56條第1
      項於修法理由提及「由修正前第73條第1項及第106條第2
      項整併，明定違規用電情事，不以刑法之竊電為限。並於
      電業請求損害賠償之核算標準中增列『用電種類』；且因違
      規用電係屬侵害電業之權益，爰明定再生能源發電業及售
      電業得依法請求賠償損害，惟為避免電業無限制要求賠償
      ，故限制最高賠償額。」而修正後第56條第2項之修法理
      由則謂「修正前第73條第2項移列為第2項，明確授權違規
      用電情事之相關處理規則，由電業管制機關定之」。比對
      修法前後之規定，修法後於系爭規則第3條所定違規用電
      之態樣共計6款，其中第1至5款即為修正前電業法第106條
      第1項所列5款竊電犯罪行為，而第6款即為修正前電業法
      第106條第2項非犯罪行為。換言之，電業法於106年修正
      後，係將以往於第106條所列之犯罪行為及非犯罪行為合
      併改稱「違規用電」，惟修正後第56條之本質上仍屬侵權
      行為損害賠償之概念，此參修正理由即明，亦即所求償之
      對象仍須具有違規用電之行為（須有符合系爭規則第3條
      所定之任一違規用電行為）而應負損害賠償責任，再生能
      源發電業及售電業方得依系爭規則所定基準追償，且系爭
      規則第6條所定之追償基準具有舉證責任轉換之性質，足
      以減輕再生能源發電業及售電業對於短收電費即損害額之
      舉證責任。換言之，電業法第56條應屬特殊侵權行為之規
      定，並以系爭規則第6條減輕電業對於損害額之舉證責任
      ，惟電業仍應舉證說明求償對象係違規用電之行為人，具
      有系爭規則第3條之違規用電行為。是原告主張：電業法
      第56條第1項規定之竊電行為係針對電表計量失準，致售
      電業對用電戶短收電費，至於用電戶是否為竊電行為人本
      人，是否受刑事判決認定犯有竊盜罪，均非所問，並得依
      電業法第56條、系爭規則規定之「法定特殊計算基準」作
      為追償電費計算基礎。而供電契約雖屬私法契約，但電業
      法及基於法律具體授權訂定之命令（即系爭規則、系爭施
      行細則），既明定對於違規用電者追償電費之計算方式，
      原告毋庸證明違規用電行為人為何人，即得向受有利益之
      用戶，依系爭規則第6條規定追償等語，應有誤會。
　　㈡電業法第56條及系爭規則之適用對象，應以用戶或非用戶
      具有系爭規則第3條所定違規用電行為時，始得依系爭規
      則第6條規定之計算方式，追償因違規用電行為所致短收
      之電費：
　　　電業法第56條揆其立法意旨，係因違規用電者受有短繳或
      未繳電費之利益，致電業受有損害，電業本即可向違規用
      電者請求返還所受利益，然因電能（電氣）為具有經濟效
      用價值之無體物，無法直接體認其存在，故違規用電行為
      所造成之電能損害，實難以估算其數量，且用電戶可依每
      期所收電費帳單而調整用電行為模式，亦難以電表更換前
      後之用電計算損害額，而遭違規使用之電力度數往往難以
      精確計量，故以電業法明定追償電費之計算基準，俾使電
      業在追償電費時有所依據。是以電業依前揭規定追償之費
      用，乃立法者為減輕電業對於追償用電電費之舉證上之困
      難，所訂立之法定特殊計算基準。參酌依電業法授權訂定
      之系爭規則，第3條規定違規用電之行為態樣，第6條規定
      電業對於因違規用電所致短收電費之追償計算方式，可知
      電業法第56條及系爭規則之適用對象，應以用戶或非用戶
      具有系爭規則第3條所定違規用電行為時，始得依系爭規
      則第6條規定之計算方式，追償因違規用電行為所致短收
      之電費。反之，如用戶或非用戶並無第3條所定違規用電
      行為時，既非侵權行為人，自無從對其以第6條所定計算
      方式為短收電費之追償依據，而應回歸適用民法之相關規
      定，使其返還短繳之電費。
　　㈢原告未舉證證明被告係違規用電之行為人、具系爭規則第3
      條違規用電行為：
　　　原告主張被告有違規用電行為，係以原告所設置並附掛在
      系爭用電地址外牆上之系爭電表護圈、電表箱封印鎖及同
      字鉛封遭破壞等情為由，並提出用電實地調查書、追償電
      費計算單、繳款通知書、抄表事故聯絡單、電度表登記單
      、電表校修異常資訊報表、關鍵圖片說明、現場稽查拍攝
      之錄影光碟為證（本院卷第27-31、195-197、205-207、2
      59-261、321、323-324、325-329頁）。惟依被告提出之
      監視器畫面翻拍照片（本院卷第403頁），系爭電表設置
      並附掛在外牆上，無任何遮蔽阻隔，該處面臨馬路（文心
      街），為不特定人均得任意經過碰觸之場所，系爭電表既
      設置在屋外空間，不特定人均得往來可輕易觸及間，非僅
      被告可接觸，亦非被告所能隨時注意或管理之範圍，無法
      排除破壞系爭電表係他人所為之可能性。況專業人員將系
      爭電表拆開後始得見內部異常情形，常人無法自電表外觀
      即判斷有此情事，未必能即時發現電表異常之情形，故無
      從僅憑原告提出之上開證據，遽認被告有違規用電行為。
      況且被告石娠瑀在系爭用電地址用電本享有軍眷優待付費
      ，本可減少電費支出，衡情被告無需再大費周章破壞系爭
      電表，刻意獲取短繳電費之利益，此部分亦經南投地檢署
      檢察官認石萬森、被告石娠瑀所涉竊電、詐欺之犯罪嫌疑
      不足，以111年度偵字第1268號為不起訴處分，並經本院
      調取系爭刑事案件卷宗核閱屬實。本院另闡明原告仍應舉
      證說明被告係違規用電之行為人、具系爭規則第3條違規
      用電行為（本院卷第277、399頁），惟原告未再提出其他
      事證以實其說，難認原告此部分主張可採。
　　㈣綜上，本院無從僅憑原告現場稽查結果等證據，認定被告
      有系爭規則第3條所定違規用電行為，原告復未提出其他
      證據證明被告係違規用電之行為人，則原告主張應依系爭
      規則第6條所定計算基準向被告追償因違規用電行為而短
      收之電費，自屬無據。
　　㈤被告石娠瑀應依供電契約關係、被告劉嬡蓁應依民法第179
      條給付短繳之電費，被告二人間為不真正連帶之給付關係
      ：
　　　原告與被告石娠瑀有供電契約關係，雖無證據足資認定上
      訴人有系爭規則第3條所定違規用電行為，惟被告依前述
      契約關係，須負擔系爭用電地址之電費，則被告若因系爭
      電表計量失準而短繳電費，就已使用之電能仍應依前述供
      電契約關係向原告支付電費，倘有短繳，自應補繳，此為
      依契約本即應負之給付義務。又被告劉嬡蓁住在系爭用電
      地，亦為系爭用電地址之實際用電人，無法律上原因受有
      使用電能之利益，致原告受有短繳電費之損害，應就短繳
      電費部分負民法第179條不當得利返還責任。而被告石娠
      瑀、劉嬡蓁應對原告所為之給付，具有同一目的，本於各
      別之發生原因，對原告各負全部給付之義務，故其等間為
      不真正連帶關係，若因其中一人為給付，其他人即應同免
      給付責任。
　　㈥短繳電費數額之認定：
　　　本院斟酌被告所使用之電能，固因系爭電表有上開遭人為
      破壞致計量器失準之客觀情事，致難以精確計量，亦無從
      以系爭規則第6條所定基準計算，惟其所受之用電利益，
      依經驗法則，應可自其通常用電情形綜合判斷。本件被告
      自陳：約莫95、96年後即居住系爭用電地址迄今，109年3
      月2日前系爭用電地址之用電戶為石萬森，實際用電人為
      被告石娠瑀、劉嬡蓁等語，且為原告所不爭執（本院卷第
      396-397頁）。另細閱附表二系爭用電地址用電歷史紀錄
      ，系爭電表於收據年月109年10月至111年2月之平均每日
      用電度數，均明顯較上一年度同期之用電期間（即收據年
      月107年10月至109年2月）低，且於原告111年1月11日稽
      查並更換新電表後，隨即恢復成與上一年度同期之用電期
      間相當之平均每日用電度數，足認系爭電表失準期間應為
      收據年月109年10月至111年2月（下稱系爭失準期間）。
      倘如原告所述計量失準之期間係於查獲日（111年1月11日
      ）之一年前即已開始，衡情於「實施違規用電行為」後計
      出之平均用電度數理應會降低（不至於較實施違規用電行
      為前之度數為高），是依附表二所示內容，堪認於收據年
      月109年10月以前系爭電表應無計量失準之情形，是應就
      系爭失準期間所計收之度數及金額，與前一年度同期計費
      期間所計收之度數及金額，互為比較，以推估系爭電表如
      正常計量時被告所短繳之金額。依附表二所載，系爭失準
      期間計費度數共7,721度【計算式：1,659+703+786+718+5
      77+844+918+547+969=7,721】，應繳總金額為9,120元【
      計算式：4,466+824+1,093+111+0+406+695+197+1,328=9,
      120】。被告上一年度同期之用電期間（即收據年月107年
      10月至109年2月），計費度數共17,237度【計算式：2,27
      4+1,600+1,752+2,021+1,654+2,230+2,262+1,836+1,608=
      17,237】，應繳總金額為6萬22元【計算式：7,902+4,628
      +6,591+8,038+5,234+7,907+8,027+5,949+5,746=60,022
      】，以此為計算基礎，則被告因短繳而應補繳予原告之電
      費為5萬902元【計算式：60,022-9,120=50,902】。
　　㈦給付有確定期限者，債務人自期限屆滿時起，負遲延責任
      。給付無確定期限者，債務人於債權人得請求給付時，經
      其催告而未為給付，自受催告時起，負遲延責任。其經債
      權人起訴而送達訴狀，或依督促程序送達支付命令，或為
      其他相類之行為者，與催告有同一之效力（民法第229條
      第1項、第2項）。又遲延之債務，以支付金錢為標的者，
      債權人得請求依法定利率計算之遲延利息。但約定利息較
      高者，仍從其約定利率。應付利息之債務，其利率未經約
      定，亦無法律可據者，週年利率為5%（民法第233條第1項
      、第203條）。如債權人於通知送達後二十日之不變期間
      起訴，視為自支付命令聲請時，已經起訴（民事訴訟法第
      515條第2項後段）。本件原告對被告劉嬡蓁請求之不當得
      利債權，核屬無確定期限之給付，自應經原告之催告而未
      為給付，被告劉嬡蓁始負遲延責任，而原告支付命令聲請
      狀繕本係於111年6月2日寄存送達被告劉嬡蓁，有本院送
      達證書可憑（本院卷第83頁），依民事訴訟法第138條第2
      項規定，經10日發生效力，經被告於111年6月13日聲明異
      議（本院卷第85頁），依民事訴訟法第515條第2項後段規
      定，視為自原告聲請支付命令時，已經起訴，該支付命令
      聲請狀應視為起訴狀。而被告劉嬡蓁迄未給付，即應自支
      付命令聲請狀即起訴狀繕本送達生效翌日即111年6月13日
      起負遲延責任，故原告請求被告劉嬡蓁自111年6月13日起
      至清償日止，按週年利率5%計算之遲延利息，即屬有據。
      至於原告對被告石娠瑀請求之電費債權，核屬確定期限之
      給付，於附表二之各期收據年月期限屆滿時起，被告石娠
      瑀即負遲延責任，惟原告請求自支付命令聲請狀即起訴狀
      繕本送達翌日起算（支付命令聲請狀繕本係於111年5月31
      日送達被告石娠瑀，見本院卷第75頁），基於處分權主義
      ，亦無不可，故原告請求被告石娠瑀自111年6月1日起至
      清償日止，按週年利率5%計算之遲延利息，亦屬有據。
五、綜上所述，原告依供電契約法律關係，請求被告石娠瑀給付
    5萬902元，及自111年6月1日起至清償日止，按週年利率5%
    計算之利息；依民法第179條請求被告劉嬡蓁給付5萬902元
    ，及自111年6月13日起至清償日止，按週年利率5%計算之利
    息，為有理由，應予准許。逾此範圍之請求，則無理由，應
    予駁回。又被告石娠瑀、劉嬡蓁應對原告所為之給付，具有
    同一目的，本於各別之發生原因，對原告各負全部給付之義
    務，故其等間為不真正連帶關係，若因其中一人為給付，其
    他人即應同免給付責任，附此敘明。
六、本件原告勝訴部分係依民事訴訟法第427條第1項規定適用簡
    易訴訟程序，依同法第389條第1項第3款規定，應依職權宣
    告假執行。
七、本件事證已臻明確，兩造其餘攻防方法及所提證據，經本院
    斟酌後，核與判決結果不生影響，爰不予逐一論駁，併此敘
    明。
八、訴訟費用負擔之依據：民事訴訟法第79條、第85條第2項。
中　　華　　民　　國　　111 　年　　11　　月　　28　　日
                  南投簡易庭  法  官  鄭煜霖
附表一：
起訴時訴之聲明 最後訴之聲明 一、被告應給付原告14萬3,684元，及自支付命令聲請狀繕本送達翌日起至清償日止，按週年利率5%計算之利息。 二、被告應負連帶清償責任。  一、被告石娠瑀應給付原告14萬3,684元，及自起訴狀繕本最後送達翌日起至清償日止，按週年利率5%計算之利息。 二、被告劉嬡蓁應給付原告14萬3,684元，及自起訴狀繕本最後送達翌日起至清償日止，按週年利率5%計算之利息。 三、第1項及第2項所命給付，如其中一人已履行給付時，另一被告於該給付範圍內，免給付義務。 

附表二：系爭用電地址用電歷史紀錄
收據年月 計費期間 應繳總金額 （含稅） 計費度數 用電日數 平均每日用電度數 備註 111年10月 111年8月2日至111年10/03 8,854元 2119 63 33.63  111年8月 111年6月2日至111年8月1日 9,663元 2240 61 36.72  111年6月 111年4月6日111年6月1日 7,666元 2164 57 37.96  111年4月 111年2月8日至111年4月5日 11,122元 2189 57 38.4  111年2月 110年12月2日至111年2月7日 4,466元 1659 68 24.4 111年1月11日稽查成案並更換新電表 110年12月 110年10月4日至110年12月1日 824元 703 59 11.92  110年10月 110年8月3日至110年10月3日 1,093元 786 62 12.68  110年8月 110年6月4日至110年8月2日 111元 718 60 11.97  110年6月 110年4月8日至110年6月3日 0元 577 57 10.12 兩造稱該期電費扣掉補助剩下幾十元，直接計算到下期電費繳納（本院卷第400頁）。 110年4月 110年2月2日至110年4月7日 406元 844 65 12.98  110年2月 109年12月3日至110年2月1日 695元 918 61 15.05  109年12月 109年10月6日至109年12月2日 197元 547 58 9.43  109年10月 109年8月5日至109年10月5日 1,328元 969 62 15.63 109年8月21日電號00-00-0000-00-0換新表 109年8月 109年6月5日至109年8月4日 9,922元 2021 61 33.13  109年6月 109年4月8日至109年6月4日 1,977元 1626 58 28.03  109年4月 109年2月7日至109年4月7日 4,556元 2082 61 34.13 109年3月2日被告石娠瑀申請用電軍眷優待付費併辦理過戶完成 109年2月 108年12月5日至109年2月6日 7,902元 2274 64 35.53  108年12月 108年10月5日至108年12月4日 4,628元 1600 61 26.23  108年10月 108年8月6日至108年10月4日 6,591元 1752 60 29.2  108年8月 108年6月6日至108年8月5日 8,038元 2021 61 33.13  108年6月 108年4月8日至108年6月5日 5,234元 1654 59 28.03  108年4月 108年2月1日至108年4月7日 7,907元 2230 66 33.79  108年2月 107年12月6日至108年1月31日 8,027元 2262 57 39.68  107年12月 107年10月5日至107年12月5日 5,949元 1836 62 29.61  107年10月 107年8月7日至107年10月4日 5,746元 1608 59 27.25  107年8月 107年6月6日至107年8月6日 6,228元 1688 62 27.23  107年6月 107年4月9日至107年6月5日 4,693元 1544 58 26.62  107年4月 107年2月2日至107年4月8日 6,453元 1985 66 30.08  

以上為正本係照原本作成。
如不服本判決，應於送達後20日內，向本院提出上訴狀並表明上
訴理由，如於本判決宣示後送達前提起上訴者，應於判決送達後
20日內補提上訴理由書（須附繕本）。
中　　華　　民　　國　　111 　年　　11　　月　　28　　日
                              書記官  洪妍汝